<!DOCTYPE html PUBLIC "-//W3C//DTD XHTML 1.0 Transitional//EN" "http://www.w3.org/TR/xhtml1/DTD/xhtml1-transitional.dtd">
<html xmlns="http://www.w3.org/1999/xhtml">
<head>
	<meta http-equiv="Content-Type" content="text/html; charset=iso-8859-1" />
	<title>Ymmärrä suomea</title>
	<style type="text/css" media="all">@import "css/styles.css";</style>
	<script type="text/javascript" src="swfobject.js"></script>
</head>
<body class="font-medium">
	<div id="main-wrapper">
		<div id="topbar"></div>
		<div id="main-menu">
			<table cellspacing="0" cellpadding="0" border="0" class="add-links"><tr>
				<td class="item"><img class="raquo" src="i/raquo.gif" alt="" height="7" width="4" /><a href="/ymmarra/index.php?moduli=sanakirja">Sanakirja</a></td>
				<td class="item"><img class="raquo" src="i/raquo.gif" alt="" height="7" width="4" /><a href="/ymmarra/index.php?moduli=verbit">Verbiluettelo</a></td>
				<td class="item"><img class="raquo" src="i/raquo.gif" alt="" height="7" width="4" /><a href="/ymmarra/index.php?moduli=kielioppi">Kielioppi</a></td>
			</tr></table>
			<table cellspacing="0" cellpadding="0" border="0"><tr>
				<td class="item"><img class="raquo" src="i/raquo.gif" alt="" height="7" width="4" /><a href="/ymmarra/index.php">Etusivu</a></td>
				<td class="item"><img class="raquo" src="i/raquo.gif" alt="" height="7" width="4" /><a href="/ymmarra/index.php?moduli=tekstit">Lukutekstit</a></td>
			</tr></table>
		</div>
		<div id="content">
			<table cellspacing="0" cellpadding="0" border="0" id="content-wrapper"><tr>
				<td>
					<div id="left-menu">
												<div class="header-verb"><span>Verbit</span></div>
						<div class="menu">
								<div class="init"><a href="/ymmarra/index.php?moduli=verbit&kirjain=a">A</a></div>
								<div class="init"><a href="/ymmarra/index.php?moduli=verbit&kirjain=e">E</a></div>
								<div class="init"><a href="/ymmarra/index.php?moduli=verbit&kirjain=h">H</a></div>
								<div class="init"><a href="/ymmarra/index.php?moduli=verbit&kirjain=i">I</a></div>
								<div class="init"><a href="/ymmarra/index.php?moduli=verbit&kirjain=j">J</a></div>
								<div class="init"><a href="/ymmarra/index.php?moduli=verbit&kirjain=k">K</a></div>
								<div class="init"><a href="/ymmarra/index.php?moduli=verbit&kirjain=l">L</a></div>
								<div class="init"><a href="/ymmarra/index.php?moduli=verbit&kirjain=m">M</a></div>
								<div class="init"><a href="/ymmarra/index.php?moduli=verbit&kirjain=n">N</a></div>
								<div class="init"><a href="/ymmarra/index.php?moduli=verbit&kirjain=o">O</a></div>
								<div class="init"><a href="/ymmarra/index.php?moduli=verbit&kirjain=p">P</a></div>
								<div class="init"><a href="/ymmarra/index.php?moduli=verbit&kirjain=r">R</a></div>
								<div class="init"><a href="/ymmarra/index.php?moduli=verbit&kirjain=s">S</a></div>
								<div class="init"><a href="/ymmarra/index.php?moduli=verbit&kirjain=t">T</a></div>
								<div class="init"><a href="/ymmarra/index.php?moduli=verbit&kirjain=u">U</a></div>
								<div class="init"><a href="/ymmarra/index.php?moduli=verbit&kirjain=v">V</a></div>
								<div class="init"><a href="/ymmarra/index.php?moduli=verbit&kirjain=y">Y</a></div>
								<div class="init"><a href="/ymmarra/index.php?moduli=verbit&kirjain=Ä">Ä</a></div>
						</div>					</div>
				</td>
				<td>
					<div id="main-content">
						<div id="path">
							<a href=".">Etusivu</a> &gt; <a href="/ymmarra/index.php?moduli=verbit&kirjain=U">U</a>						</div>
													<h1>UURTAA</h1>
						<table cellspacing="0" cellpadding="0" border="0">
							<tr>
								<td colspan="2" style="padding-bottom:10px;"><strong>Aktiivin indikatiivi</strong></td>
							</tr>
							<tr>
								<td><pre>PREESENS                   
minä      uurran           
sinä      uurrat           
hän       uurtaa           
me        uurramme         
te        uurratte         
he        uurtavat         

PASSIIVI
          uurretaan        

IMPERFEKTI                 
         uursin            
         uursit            
         uursi             
         uursimme          
         uursitte          
         uursivat          

PASSIIVI
         uurrettiin        

PERFEKTI
olen     uurtanut          
olet     uurtanut          
on       uurtanut          
olemme   uurtaneet         
olette   uurtaneet         
ovat     uurtaneet         

PASSIIVI
on       uurrettu          

PLUSKVAMPERFEKTI
olin     uurtanut          
olit     uurtanut          
oli      uurtanut          
olimme   uurtaneet         
olitte   uurtaneet         
olivat   uurtaneet         

PASSIIVI
oli      uurrettu          
</pre></td>
								<td>&nbsp;&nbsp;&nbsp;</td>
								<td><pre>    KIELTOMUOTO 
    en        uurra
    et        uurra
    ei        uurra
    emme      uurra
    ette      uurra
    eivät     uurra


    ei        uurreta

   
    en        uurtanut
    et        uurtanut
    ei        uurtanut
    emme      uurtaneet
    ette      uurtaneet
    eivät     uurtaneet


    ei        uurrettu


    en      ole uurtanut
    et      ole uurtanut
    ei      ole uurtanut
    emme    ole uurtaneet
    ette    ole uurtaneet
    eivät   ole uurtaneet


    ei      ole uurrettu


    en    ollut  uurtanut
    et    ollut  uurtanut
    ei    ollut  uurtanut
    emme  olleet uurtaneet
    ette  olleet uurtaneet
    eivät olleet uurtaneet


    ei    ollut  uurrettu
</pre></td>
							</tr>
						</table>
						<table cellspacing="0" cellpadding="0" border="0">
							<tr>
								<td colspan="2" style="padding-bottom:10px;"><strong>Aktiivin konditionaali</strong></td>
							</tr>
							<tr>
								<td><pre>PREESENS
minä     uurtaisin         
sinä     uurtaisit         
hän      uurtaisi          
me       uurtaisimme       
te       uurtaisitte       
he       uurtaisivat       

PASSIIVI
         uurrettaisiin     

PERFEKTI
olisin   uurtanut          
olisit   uurtanut          
olisi    uurtanut          
olisimme uurtaneet         
olisitte uurtaneet         
olisivat uurtaneet         

PASSIIVI
olisi    uurrettu          
</pre></td>
								<td>&nbsp;&nbsp;&nbsp;</td>
								<td><pre> 
    en          uurtaisi
    et          uurtaisi
    ei          uurtaisi
    emme        uurtaisi
    ette        uurtaisi
    eivät       uurtaisi


    ei          uurrettaisi


    en olisi    uurtanut
    et olisi    uurtanut
    ei olisi    uurtanut
    emme olisi  uurtaneet
    ette olisi  uurtaneet
    eivät olisi uurtaneet


    ei olisi    uurrettu
</pre></td>
							</tr>
						</table>
						<table cellspacing="0" cellpadding="0" border="0">
							<tr>
								<td colspan="2" style="padding-bottom:10px;"><strong>Aktiivin potentiaali</strong></td>
							</tr>
							<tr>
								<td><pre>PREESENS
minä     uurtanen          
sinä     uurtanet          
hän      uurtanee          
me       uurtanemme        
te       uurtanette        
he       uurtanevat        

PASSIIVI
         uurrettaneen      

PERFEKTI
lienen   uurtanut          
lienet   uurtanut          
lienee   uurtanut          
lienemme uurtaneet         
lienette uurtaneet         
lienevät uurtaneet         

PASSIIVI
lienee   uurrettu          
</pre></td>
								<td>&nbsp;&nbsp;&nbsp;</td>
								<td><pre> 
    en          uurtane
    et          uurtane
    ei          uurtane
    emme        uurtane
    ette        uurtane
    eivät       uurtane


    ei          uurrettane


    en    liene uurtanut
    et    liene uurtanut
    ei    liene uurtanut
    emme  liene uurtaneet
    ette  liene uurtaneet
    eivät liene uurtaneet


    ei    liene uurrettu
</pre></td>
							</tr>
						</table>
						<table cellspacing="0" cellpadding="0" border="0">
							<tr>
								<td colspan="2" style="padding-bottom:10px;"><strong>Aktiivin imperatiivi</strong></td>
							</tr>
							<tr>
								<td><pre>PREESENS

(sinä)   uurra             
(hän)    uurtakoon         
(me)     uurtakaamme       
(te)     uurtakaa          
(he)     uurtakoot         

PASSIIVI
         uurrettakoon      

PERFEKTI

ole      uurtanut          
olkoon   uurtanut          
olkaamme uurtaneet         
olkaa    uurtaneet         
olkoot   uurtaneet         

PASSIIVI

olkoon   uurrettu          
</pre></td>
								<td>&nbsp;&nbsp;&nbsp;</td>
								<td><pre> 

    älä         uurra
    älköön      uurtako
    älkäämme    uurtako
    älkää       uurtako
    älkööt      uurtako


    älköön      uurrettako



    älä ole       uurtanut
    älköön olko   uurtanut
    älkäämme olko uurtaneet
    älkää olko    uurtaneet
    älkööt olko   uurtaneet



    älköön olko   uurrettu
</pre></td>
							</tr>
						</table>
						<table cellspacing="0" cellpadding="0" border="0">
							<tr>
								<td colspan="2" style="padding-bottom:10px;"><strong>Verbin nominaalimuodot</strong></td>
							</tr>
							<tr>
								<td><pre>I INFINITIIVI              

Lyhyempi muoto:            
         uurtaa            

Pitempi muoto:             
         uurtaakseni       
         uurtaaksesi
         uurtaakseen
         uurtaaksemme
         uurtaaksenne
         uurtaakseen

III  INFINITIIVI           

inessiivi    uurtamassa    
elatiivi     uurtamasta    
illatiivi    uurtamaan     
adessiivi    uurtamalla
abessiivi    uurtamatta    
instruktiivi uurtaman      
                           
Passiivi
instruktiivi uurrettaman   
                           
                           
</pre></td>
								<td>&nbsp;&nbsp;&nbsp;</td>
								<td><pre> II INFINITIIVI

 inessiivi    uurtaessa
 instruktiivi uurtaen

 Passiivi
 inessiivi    uurrettaessa






   IV INFINITIIVI

   nominatiivi  uurtaminen
   partitiivi   uurtamista
   

   I PARTISIIPPI 
   aktiivi      uurtava
   passiivi     uurrettava

   II PARTISIIPPI 
   aktiivi      uurtanut
   passiivi     uurrettu
</pre></td>
							</tr>
						</table>

					</div>
				</td>
			</tr></table>		</div>
		<div id="footer"><a href="http://www.oph.fi/"><img src="i/oph_logo_ymmarrasuomea.gif" width="157" height="35" alt="OPH" /></a></div>
	</div>
</body>
</html>
